臺灣臺北地方法院民事裁定　　　　　　　　　　　　九十三年度重訴字第七三０號
　　原　　　告　永興昌科技股份有限公司
　　法定代理人　劉秉菘
　　訴訟代理人　楊孟涵
　　被　　　告　甲○○
　　訴訟代理人　蔡明和律師
　　被　　　告　乙○○
右當事人間因原告提起刑事附帶民事訴訟，請求侵權行為損害賠償事件，經本院刑事
庭移送，爰裁定如左：
    主  文
原告之訴及假執行之聲請均駁回。
訴訟費用由原告負擔。
    理  由
一、按刑事庭移送民事庭之附帶民事訴訟，縱其移送前提起此項訴訟，不合刑事訴訟
    法第四百九十一條（現修正為四百八十七條）所定之要件，而有關於訴之不合法
    之規定情形，但其移送後之訴訟程序，既應適用民事訴訟法，即屬同法第二百四
    十九條第一項第六款所謂起訴不備其他要件，仍應依該條項款之規定，以裁定駁
    回之，最高法院四十四年台抗字第四號判例可資參照。
二、本件原告於刑事訴訟程序附帶提起民事訴訟，主張被告乙○○、甲○○分別為瀚
    風科技股份有限公司（下稱瀚風公司）總經理、特別助理，被告與訴外人即瀚風
    公司負責人洪柱漢見原告於民國九十年間營運遭遇瓶頸而欠缺資金週轉，竟基於
    意圖為自己不法所有之犯意聯絡，以欲將瀚風公司資金投資原告為名，訂定二公
    司間之合作協議，先於九十一年九月底某日，以代原告向外調借現金為由，要求
    原告開立支票，使原告公司經理楊孟涵陷於錯誤簽發原告設於彰化商業銀行古亭
    分行帳號000000000號支票存款帳戶如附表編號一、二所示之支票，詎
    被告卻逕自持該二紙支票，向華南商業銀行和平分行辦理票貼，並將所貸得款項
    全數存入瀚風公司之帳戶（開戶銀行：華南商業銀行和平分行，帳號：00000000
    0000號）內。嗣於同年十月間某日，被告與訴外人洪柱漢另以避免原告濫用支票
    等由，誘使楊孟涵交付原告前開支票、印鑑章等物，惟被告與梁漢柱未經原告許
    可，即連續擅自以原告義開立附表編號三至七所示之支票五張，並盜蓋原告印鑑
    章於上揭支票上使用，被告詐得或擅自開立如附表所示七紙支票，除附表編號三
    之新台幣（下同）二百萬元支票，由被告自行軋票外，其餘六紙支票皆退票或貼
    現，造成原告聲譽、信用及營業上重大損失，求為命被告應連帶給付二千四百五
    十一萬零八百七十五元及自附帶民事訴訟起訴狀繕本送達之翌日起至清償日止，
    按年息百分之五計算利息之判決。惟按因犯罪而受損害之人，於刑事訴訟程序固
    得附帶提起民事訴訟，對於被告請求回復其損害，但其請求回復之損害，以被訴
    犯罪事實所生之損害為限，否則縱令得依其他事由，提起民事訴訟，亦不得於刑
    事訴訟程序附帶為此請求（最高法院六十年台上字第六三三號判例意旨參照）。
    本件被告所涉犯偽造有價證券等刑事案件部分，固經本院刑事庭判決有罪在案，
    惟該刑事判決僅認定被告虛開統一發票製作不實會計憑證等違反商業會計法犯行
    ，至於原告前開主張受害事實部分，則以罪證不足判決無罪在案，此有本院九十
    二年度訴字第七００號刑事判決書在卷可稽（見本院卷第九頁正反面、第十一頁
    至第十二頁）。原告主張遭被告詐欺及偽造有價證券所受之損害，既非前開刑事
    案件認定之犯罪事實，自不得於本件刑事訴訟程序附帶為此請求。揆諸首揭說明
    ，應以裁定駁回之。
據上論結，本件原告之訴為不合法，依民事訴訟法第二百四十九條第一項第六款、第
九十五條、第七十八條，裁定如主文。
中　　　華　　　民　　　國　　九十三　　年　　　十　　　月　　  十三  　日
                                      民事第一庭法  官  傅中樂
右正本係照原本作成。
如對本裁定抗告須於裁定送達後十日內向本院提出抗告狀，並繳納抗告費新臺幣一千
元。
中　　　華　　　民　　　國　　九十三　　年　　　十　　　月　　  十三  　日
                                                書記官  袁以明
 附表
┌──┬─────┬─────┬─────────┐
│編號│  票號    │發票日    │票面金額（新台幣）│
├──┼─────┼─────┼─────────┤
│一  │CG0000000 │91.01.20  │876,500           │
├──┼─────┼─────┼─────────┤
│二  │CG0000000 │91.01.25  │894,400           │
├──┼─────┼─────┼─────────┤
│三  │CG0000000 │90.11.30  │2,000,000         │
├──┼─────┼─────┼─────────┤
│四  │CG0000000 │90.12.20  │1,453,030         │
├──┼─────┼─────┼─────────┤
│五  │CG0000000 │90.12.15  │307,545           │
├──┼─────┼─────┼─────────┤
│六  │CG0000000 │91.01.25  │420,800           │
├──┼─────┼─────┼─────────┤
│七  │CG0000000 │91.02.10  │558,600           │
└──┴─────┴─────┴─────────┘
